【裁判字號】    90,訴,419
【裁判日期】    900822
【裁判案由】    公共危險
【裁判全文】
臺灣屏東地方法院刑事判決                            九十年度訴字第四一九號
    公  訴  人  臺灣屏東地方法院檢察署檢察官
    被      告  乙○○
    指定辯護人  本院公設辯護人  甲○○
右被告因公共危險案件，經檢察官提起公訴（九十年度偵字第二七三六號），本院判
決如左：
    主  文
乙○○放火燒燬他人之開飲機及雜物，致生公共危險，處有期徒刑貳年，緩刑伍年。
    事  實
一、乙○○基於放火燒燬住宅及交通工具以外之物之犯意，於民國九十年四月十九日
    上午九時四十分許，酒後至位在屏東縣佳冬鄉○○村○○路二十號供不特定人聯
    誼使用之「三山國王廟賴家村長壽俱樂部活動中心」，持其所有之打火機一個，
    放火點燃放置在該活動中心內木桌上之開飲機及雜物，致生公共危險，嗣因開飲
    機燃燬，內存之水溢出燒熄火勢，惟造成濃煙外洩，引起在該活動中心附近之民
    眾賴峰鐘及丙○○注意入內觀看，發現僅乙○○一人在場，而報警查獲。
二、案經屏東縣警察局枋寮分局報告臺灣屏東地方法院檢察署檢察官偵查起訴。
    理  由
一、訊據被告乙○○坦認於右揭時地單獨在上開活動中心之事實，然矢口否認有何放
    火燒燬飲水機及雜物之犯行，辯稱：伊當時在活動中心內吸菸，不知飲水機等物
    因何著火，伊並未放火云云。經查，右揭飲水機及雜物等物燃燒時，被告手持打
    火機站在飲水機旁發抖，其身並有酒味一節，迭經證人賴峰鐘於警、偵及本院審
    理時結證在卷，核與證人丙○○證述案之情節大致相符，是核上開證人等供述之
    客觀情狀，洵足認被告放火之嫌疑重大。證人賴峰鐘且證稱於火勢熄滅後，當場
    質問被告，被告坦稱係其放火等語，訊之被告對於證人賴峰鐘上開所言並無意見
    ，亦未陳稱與證人賴峰鐘有何仇怨，證人賴峰鐘洵無誣陷之動機，而被告年逾六
    十，社會歷練豐富，本件事涉刑責，利害重大，如非事實，被告亦無率予坦認之
    理。參照被告對於案發當時火勢如何撲滅等情，先稱：「、、、我看到一桶水，
    我就拿那桶水去往飲水機倒要滅火。」（參本院九十年七月十三日訊問筆錄），
    後稱：「火是飲水機的水流出撲滅的。」等語（參本院訊問筆錄），所陳不一，
    顯有迴避之事實，洵足推認被告確實放火燒燬上開物品之事實。次查，依卷附案
    發現場相片及證人賴峰鐘、丙○○供述可知遭燒燬之飲水機置放在活動中心內之
    長形木桌上，桌旁設有水龍頭，桌下放有香束，木桌上掛有錦旗二幅，錦旗上約
    一公尺半左右之天花板另設裝潢，距木桌二、三公尺處擺放數量不少之紙錢，旁
    且散放紙箱、藤椅等物之事實。則被告放火燃燒飲水機，客觀上有順勢延燒放置
    於旁物品之可能，雖被告放火後，火勢因飲水機上之水溢出而澆熄，未延燒其他
    物品，但該行為確已致生公共危險。綜上，罪證明確，被告犯行堪以認定。
二、核被告所為，係犯刑法第一百七十五條第一項之放火罪。公訴意旨雖認被告係犯
    刑法第一百七十三條第三項、第一項之放火燒燬現有人所在之建築物罪，而被告
    辯稱並無放火行為固不足信，惟依上揭案發現場物品擺置之情狀可知，被告如有
    意放火燒燬上開活動中心，自可點燃距水龍頭較遠且可迅予燃燒之紙錢、紙箱等
    物以利迅速延燒，其捨此不為而選擇塑膠製，不易燃燒之飲水機及其他雜物，洵
    認被告應無放火燒燬該建築物之犯意，公訴意旨漏未斟酌此點，認被告有意放火
    燒燬現有人所在之建築物尚有未洽，惟因基本事實同一，本院自應予審理，並變
    更起訴法條。審酌被告犯罪之動機、目的、手段、所為雖未釀成重大之損害，惟
    有延燒他人所有建築物之危險存在及犯後態度等一切情狀，爰量處如主文所示之
    刑，以資儆懲。又被告前未曾受有期徒刑以上刑之宣告，有卷附本院被告全國刑
    案紀錄表可按，其此偵、審程度及刑之宣判，自當知所警惕而無虞再犯，本院綜
    核各情認上開有期徒刑之宣告，已足策其自新，所宣告之刑，以暫不執行為適當
    ，併依法諭知緩刑五年，用啟向上。至被告所有用以放火之打火機一個，未據扣
    案，且無證據證明現尚存在，爰不宣告沒收。
據上論斷，應依刑事訴訟法第二百九十九條第一項前段、第三百條、刑法第一百七十
五條第一項、第七十四條第一款，判決如主文。
本案經檢察官趙燕利到庭執行職務
中      華      民      國      九十      年      八      月  二十二    日
                                      臺灣屏東地方法院刑事第二庭
                                          法  官  林昌義
右正本證明與原本無異。
對於本判決如有不服應於收受送達後十日內向本院提出上訴書狀上訴於台灣高等法院
高雄分院並按他造當事人之人數附具繕本。
                                          書記官  薛慧茹
中      華      民      國      九十      年      八     月  二十二    日
附錄法條
刑法第一百七十五條第一項
放火燒燬前二條以外之他人所有物，致生公共危險者，處一年以上七年以下有期徒刑
。


司法院資訊處製作；財團法人民間司法改革基金會備份。
